Config:
  hfst:
    Gen:  ../../../tools/spellcheckers/fstbased/generator-fstspeller-gt-norm.hfst
    Morph: ../../../tools/spellcheckers/fstbased/analyser-fstspeller-gt-norm.hfst
  xerox:
    Gen:  ../../../tools/spellcheckers/fstbased/generator-fstspeller-gt-norm.xfst
    Morph: ../../../tools/spellcheckers/fstbased/analyser-fstspeller-gt-norm.xfst
    App: lookup

Tests:
  CmpN/SgG tests:
    vuohppaáddjá+CmpN/SgN+CmpN/SgG+CmpN/PlG+N+Sg+Gen: vuohppaádjá       # +CmpN/SgG - denne skal vera ok
    vuohppaáddjá+CmpN/SgN+CmpN/SgG+CmpN/PlG+N+Cmp/SgGen+Use/NG+Cmp#juolgi+CmpN/SgN+N+Sg+Nom: vuohppaádjájuolgi      # +CmpN/SgG 
    juolgi+CmpN/SgN+N+Cmp/SgGen+Cmp#vuohppaáddjá+CmpN/SgN+CmpN/SgG+CmpN/PlG+N+Sg+Gen: ~juolggevuohppaádjá      # +CmpN/SgG 
    juolgi+CmpN/SgN+N+Cmp/SgNom+Cmp#vuohppaáddjá+CmpN/SgN+CmpN/SgG+CmpN/PlG+N+Sg+Gen: juolgevuohppaádjá      # +CmpN/SgN
    
    antisápmi+CmpN/SgG+CmpN/PlG+OLang/NOB+N+Cmp/SgGen+Cmp#lávvu+CmpN/SgN+N+Sg+Nom: antisámelávvu      # +CmpN/SgG - ok
    antisápmi+CmpN/SgG+CmpN/PlG+OLang/NOB+N+Cmp/PlGen+Cmp#lávvu+CmpN/SgN+N+Sg+Nom: antisámiidlávvu      # +CmpN/PlG - ok 
    antisápmi+CmpN/SgG+CmpN/PlG+OLang/NOB+N+Cmp/SgNom+Cmp#lávvu+CmpN/SgN+N+Sg+Nom: ~antisápmelávvu      # +CmpN/SgN - ikkje ok
    moraš+CmpN/SgN+N+Cmp#antisápmi+CmpN/SgG+CmpN/PlG+OLang/NOB+N+Cmp/SgGen+Cmp#lávvu+CmpN/SgN+N+Sg+Nom: morašantisámelávvu      # +CmpN/SgG
    moraš+CmpN/SgN+N+Cmp#antisápmi+CmpN/SgG+CmpN/PlG+OLang/NOB+N+Cmp/PLGen+Cmp#lávvu+CmpN/SgN+N+Sg+Nom: morašantisámiidlávvu      # +CmpN/PlG
    moraš+CmpN/SgN+N+Cmp#antisápmi+CmpN/SgG+CmpN/PlG+OLang/NOB+N+Cmp/SgNom+Cmp#lávvu+CmpN/SgN+N+Sg+Nom: ~morašantisápmelávvu      # +CmpN/SgN*
    moraš+CmpN/SgN+N+Cmp#antisápmi+CmpN/SgG+CmpN/PlG+OLang/NOB+N+Sg+Gen+Allegro: morašantisáme       # +CmpN/SgG
    
    sivdnideaddji+CmpN/SgN+CmpN/SgG+CmpN/PlG+CmpN/SgLeft+CmpN/SgNomLeft+CmpN/SgGenLeft+CmpN/PlGenLeft+CmpN/SgN+N+NomAg+Cmp/SgNom+Cmp#vearju+CmpN/SgN+N+Sg+Nom: [sivdnideaddjivearju, sivdnideaddjevearju] # +CmpN/SgG
    
  CmpN/SgN tests:
    bibbadirri+CmpN/SgN+N+Sg+Nom: bibbadirri        # +CmpN/SgN - denne skal vera ok
    bibbadirri+CmpN/SgN+N+Cmp/SgNom+Cmp#guollár+CmpN/SgN+CmpN/SgG+CmpN/PlG+N+Sg+Nom: bibbadirriguollár      # +CmpN/SgN 
#    bibbadirri+CmpN/SgN+N+Cmp/SgNom+Cmp#somá+CmpN/SgN+CmpN/PlG+A+Sg+Acc: bibbadirrisomá      # +CmpN/SgN  N+A - not ok presently
#    bibbadirri+CmpN/SgN+N+Cmp/SgNom+Cmp#garas+A+Sg+Nom: bibbadirrigaras      # +CmpN/SgN  N+A - not ok presently
    somá+CmpN/SgN+CmpN/PlG+A+Cmp/SgGen+Use/NG+Cmp#bibbadirri+CmpN/SgN+N+Sg+Nom: somábibbadirri      # +CmpN/SgN
    bibbadirri+CmpN/SgN+N+Cmp/SgGen+Use/NG+Cmp#gávpot+CmpN/SgN+CmpN/SgG+CmpN/PlG+N+Sg+Nom: ~bibbadirigávpot      # +CmpN/SgN
    bibbadirri+CmpN/SgN+N+Cmp/SgNom+Cmp#gávpot+CmpN/SgN+CmpN/SgG+CmpN/PlG+N+Sg+Nom: bibbadirrigávpot     # +CmpN/SgN
    bibbadirri+CmpN/SgN+N+Cmp/PlGen+Cmp#šleđggon+CmpN/SgN+N+Sg+Nom: ~bibbadiriidšleđggon      # +CmpN/SgN
    
    Nollánsavu+CmpN/SgN+OLang/UND+N+Prop+Sem/Plc+CmpN/SgN+Cmp-#geađgi+CmpN/SgN+N+Sg+Acc: Nollánsavu-geađggi # +CmpN/SgN
    
  CmpN/PlG tests:
    geargil+CmpN/SgN+CmpN/PlG+A+Cmp/PlGen+Cmp#buktit+V+Use/-PLX+PrsPrc+Use/-PLX: geargiliidbukti      # +CmpN/PlG
    geargil+CmpN/SgN+CmpN/PlG+A+Cmp#buktit+V+Use/-PLX+PrsPrc+Use/-PLX: ~geargiliidbukti      # +CmpN/PlG
    buktit+V+Der2+Der/NomAg+CmpN/SgN+CmpN/SgG+CmpN/PlG+CmpN/SgLeft+CmpN/SgNomLeft+CmpN/SgGenLeft+CmpN/PlGenLeft+N+Cmp/PlGen+Cmp#ráfi+N+Sg+Nom: buktiidráfi      # +CmpN/PlG
    savkalit+V+TV+Der/NomAg+N+Cmp/PlGen+Cmp#siedja+N+Sg+Nom: savkaleddjiidsiedja # +CmpN/PlG
    
    Gáldojogašjávri+N+Prop+Sem/Plc+Sg+Gen+Der/t+N+Cmp/PlGen+Cmp#giksi+N+Sg+Nom: Gáldojogašjávrrigiidgiksi # +CmpN/PlG
    Anár+N+Prop+Sem/Plc+Err/Orth+Der/laš+A+Cmp/PlGen+Err/Orth+Cmp#gietkka+N+Sg+Nom: anárlaččaidgietkka # +CmpN/PlG

  CmpN/SgGenLeft tests:
    niibi+N+Cmp/SgGen+Cmp#govdosaš+CmpN/SgN+CmpN/SgGenLeft+CmpN/PlGenLeft+A+Pl+Nom: niibbegovdosaččat      # +CmpN/SgGenLeft
    niibi+N+Cmp/SgGen+Cmp#ruovdi+CmpN/SgN+CmpN/SgG+CmpN/PlG+N+Sg+Nom: ~niibberuovddit      # +CmpN/SgGenLeft
    niibi+N+Cmp/SgGen+Cmp#njaman+CmpN/SgN+CmpN/SgG+CmpN/PlG+CmpN/SgLeft+CmpN/SgNomLeft+CmpN/SgGenLeft+CmpN/PlGenLeft+N+Sg+Nom: niibbenjaman      # +CmpN/SgGenLeft
    
    dievvá+N+Cmp/SgGen+Cmp#mielruhtadit+V+TV+Der/NomAct+N+Sg+Acc: dievámielruhtadeami # +CmpN/SgGenLeft

  CmpN/PlGenLeft tests:
    čálgobuorri+N+Cmp/PlGen+Cmp#hálddahangeavat+CmpN/SgN+CmpN/DefSgGen+CmpN/DefPlGen+CmpN/SgGenLeft+CmpN/PlGenLeft+N+Sg+Nom: čálgoburiidhálddahangeavat      # +CmpN/PlGenLeft
    čálasátni+N+Cmp/PlGen+Cmp#gearggaheapme+CmpN/SgN+CmpN/SgGenLeft+CmpN/PlGenLeft+A+Pl+Nom: čálasániidgearggaheapme     # +CmpN/PlGenLeft
    čálasátni+N+Cmp/PlGen+Cmp#dovddiidusduogáš+N+Sg+Nom: ~čálasániiddovddiidusduogáš      # +CmpN/PlGenLeft

    sarvvis+N+Cmp/PlGen+Cmp#savdnjit+V+TV+Der/NomAct+N+Ess: sarváidsavdnjimin      # +CmpN/PlGenLeft
    
    giljanas+N+Cmp/PlGen+Cmp#mieškkuheaddjit+V+TV+Der/NomAg+N+Pl+Nom: giljanasaidmieškkuheaddjit # +CmpN/PlGenLeft

  CmpN/DefPlGen tests:
    savdnjit+V+TV+Der/NomAct+N+Cmp/PlGen+Cmp#seastu+N+Sg+Nom: savdnjimiidseastu # +CmpN/DefPlGen 
    seksuálaláhkarihkkunlávdegoddi+N+Cmp/SgGen+Cmp#sesoŋŋaáigi+N+Sg+Nom: seksuálaláhkarihkkunlávdegottesesoŋŋaáigi  # +CmpN/DefPlGen
